Inventaris van het archief van de familie Van Hogendorp en aanverwante Families, (1304) 1631-1961
Nationaal Archief, Den Haag
- STUKKEN BETREFFENDE AFZONDERLIJKE FAMILIES EN PERSONEN., B.
  - AANVERWANTE GESLACHTEN.
    - FAMILIE VAN HOHENLOHE - LANGENBURG., IV.
      - Verklaring van Jhr M.L.R. Gevaerts over de nalatenschap van de gravin van Hohenlohe - Langenburg (i.v.m. de familie Van Hogendorp)., Z.d.; 527?; 2 bladen
- VARIA (Fam. Van Hogendorp)., C.
  - Map bevattende litho's van (C c 3) Gijsbertus Jacobus van H. (1783-1845), Jacqb (Jan) Cornelis Paulus van H. (zoon van C c 2) (1811-1858) en (C c 2) Andries Willem van H. (1780-1855)., Z.d.; 949; 1 map
  - Interieurfoto's van een woning van de Fam. van Hogendorp., Z.d.; 951; 2 stukken
  - Plattegrond van de buitenplaats "Adrichem" bij Beverwijk (verblijfplaats van G.K. van 1802 tot 1809)., Z.d.; 59; 1 stuk
  - Eigendomsbewijzen, vnl. van de hofstede Sion (onder Delft) en de buitenplaats "Adrichem" (bij Beverwijk), in het bezit geweest van de Familie van Hogendorp, met retroacta., 1120; 2 dozen
  - Koopakte van het huis op de Kneuterdijk, gekocht door G.K. van H., afschrift., 18-5-1809; 782; 1 katern
  - Aantekeningen betreffende de verkoop van de hofstede "Sion" (te Rijswijk) met financiële beschouwingen over het vermogen van Willem van H. (1765-1835)., Z.d. (c. 1802); 188; 1 stuk
    beter: betreffende aankoop door ... ?
  - Request aan de Staten van Holland om ontslag van fideicommis over ƒ 4000,- aan obligaties van Petronella Constantia Jacoba Reael, concept., Z.d.; 1125; 1 stuk
    betreft nalatenschap Pieter Reael
  - Request aan de Staten van Holland door de erfgenamen van Pieter Reael om het deel van Maria Agatha Reael uit de nalatenschap van fideicommis te ontheffen, concept., Z.d. (c. 1735-1750); 1130; 1 stuk
  - Request aan de Staten van Holland van de erfgenamen van Pieter Reael om de twee obligaties van Adriana Reael welke door haar overlijden aan de medeerfgenamen komen, van fideicommis te ontslaan, concept en afschrift., Z.d.; 1128; 2 stukken
  - Brochure betreffende een geldlening van Jean Paul Bombarba aan de Staten van Holland en West-Friesland, gedrukt., 1709; 140; 1 stuk
    Rentetarief? hoort bij Willem, broer van G. K. van H
    Notities en kattebelletjes achterin fiche-doos:
    1) Hester Hooft x Clifford nog doen !!
    2) Hester Hooft x v.Kinsbergen
    achterzijde: 43 t/m 46: Baarle Nassau ?
  - Aanwinst 1963 VII, een verzameling "G.K. van Hogendorp (1844-1879)"
    Deze stukken zijn nog niet in dit fiche-bestand opgenomen.
    Vermoedelijk slaan de volgende beschrijvingen op deze stukken.
    - Lijst van stukken afkomstig van de families Hooft en Reael (doorgestreept: meest testamenten). (doorgestreept: z.d.)., 7-11-1760; 806; 1 blad
    - Correspondentie tussen Mr Henrik (?) van Hogendorp met de heer Bijvanck van de Koninklijke Bibliotheek inzake de papieren van de familie Van Hogendorp., januari - oktober 1913; 946; 2 stukken
    - Reçue van het Ministerie van Buitenlandse Zaken voor het ontvangen hebben van 9 brieven van G.K. gericht aan H. Fagel, van de erven van F. van H. (1802-1872)., 22-10-1899; 152; 1 stuk
    - Brief van de voorzitter van de commissie voor het archief der gemeente Rotterdam aan F. van H. over een door hem gedane schenking (aan het gemeentearchief)., 21-10-1867; 463; 1 stuk
      (potlood-aantek. "of hoort dit bij F./Frits van H. ?") Ja!
    - (1-5) / linksboven nr. 17 omcirkeld:., Bewijs van overlijden van:.; 536; 5 stukken
      extract uit het register van overlijden van de burgerlijke stand te 's-Gravenhage (1 en 2) en Dordrecht (3-5)
      - 1. Karel Gerrit Willem van Wassenaar, overleden 26 juni 1827, 28-3-1871
      - 2. Geertruida Ignatia Andrea van Hogendorp (dochter), overleden 12 okt. 1880, 14-4-1881
      - 3. Paulus Arnout Baron van Zuylen van Nyevelt, overleden 20 juni 1870, 21-3-1871
      - 4. Jacob Jan(?) Cornelis Paulus van Hogendorp (vader), overleden te Wiesbaden 7 sept. 1858, 7-5-1874
        gehuwd met Jacoba Cornelia Arnoudina van Zuylen van Nyevelt
      - 5. gehuwd met als 4, 27-3-1871
        Ad 1. -.
        Ad 2. 1e kind van de figuur (beter persoon ?), genoemd in ad 4-5, geboren Gorinchem 25-2-1848, overl. 's-Gravenhage 12-10-1880.
        Ad 3. -.
        Ad 4-5. geb. Den Bosch 10-10-1811. rechter te Dordrecht, overl. Wiesbanden 7-9-1858, 1e zoon van Andries Willem, 1780-1855 (C c 2) (tak c).
    - Diverse ongeordende charters., 17e-18e eeuw; 1138; 1 doos
    - Kaart van de omgeving van de vulkaan Merapi (Ned.-Indië)., Z.d. (19e eeuw); 1147; 1 stuk
    - Stukken betreffende de families Clifford en Van Hogendorp, aan het Algemeen Rijksarchief in bewaring gegeven door mr. W.H.A. Mazel te 's-Gravenhage in mei 1961., 1148
      - Akte, waarbij de Staten van Drenthe aan de raadpensionaris Adriaen Pau, heer van Hogersmilde bij de rechtspleging van de Dieverder en Smildervenen, de heerlijkheid Hogersmilde vormende, het recht van executie bij voorraad voor bedragen beneden de 50 Carolus-gulden verlenen.11 februari 1634, -; 1 charter
      - Akte, waarbij de Staten van Drenthe Johanna Alewijn Clifford belenen met de heerlijkheid Hogersmilde.22 augustus 1788, -; 1 charter
      - Transportbrief van een stuk weiland in de heerlijkheid Wijk aan Duin uit de nalatenschap van de Amsterdamse burgemeester Herman Hendrik van de Poll door Jan Trip Jzn. aan George Clifford Hz.11 juli 1772, -; 1 charter
      - Bewijs van buitengewoon lidmaatschap van de Leidse studentenvereniging "Per angusta ad augusta" voor Dirk van Hogendorp.8 december 1820, -; 1 charter
      - Aandeelbewijzen in geldleningen ten behoeve van plantages in Suriname, Rio Essequebo en Rio Demmerary en in de negotiatie W.G. Deutz van 1752.september 1769, juli 1771, juli 1772, 31 mei 1866, -; 7 stukken
    - Stukken betreffende de Indische loopbaan van G.K. van Hogendorp (1844-1879), genummerd 1-14., c. 1850-1879; 1151; 1 pak
      Aanwinst 1963; opschrift: "Coll. 167 nrs. 1123-1137"
    - Gipsafdrukken van het ontwerp van de penning geslagen ter gelegenheid van het eeuwfeest van de bevrijding van Nederland., 1913; 1152A-1152B; 2 stukken
      - Bestanddeel 1, 1152A
      - Bestanddeel 2, 1152B
    - Exemplaren van de "Courrier d'Orient", "Le Courrier de Smyrna" en de "Rotterdamsche Courant", met afschriften van brieven verzonden door Frederik Hendrik van Hogendorp tijdens zijn reis door Griekenland., 1828-1829, 1832, 1876; 1153; 1 omslag
    - Koperen etsplaat met een portretafbeelding van prins Willem van Oranje, de latere koning Willem I, gegraveerd door W. van Senus., 1808; 1154; 1 stuk
    - Koperen etsplaat met de afbeelding van een embleem, mogelijk gebruikt bij het drukken van paspoorten in de Bataafse Republiek., Z.d. (eind 18e eeuw); 1155; 1 stuk
    - Koperen etsplaat met de afbeelding van het wapen van de familie Van Hogendorp., Z.d. (19e eeuw); 1156; 1 stuk
  - "Brieven en Gedenkschriften van Gijsbert Karel van Hogendorp", 1864-1865
    Uitgegeven door Frederik van Hogendorp, concepten, afschriften en originelen.
    Specificatie van de inhoud der mappen, vermeld bij oud-inventarisnummer 656.
    55 mappen
    - Artikelen, overgeschreven door F. van H., uit Haagse Couranten, verschenen in november en december 1813, betreffende de omwenteling., 1157
    - "Dagelijkse Portefeuille"- o.a. afschriften van brieven van J.S. May; diverse concepten o.a. van de weduwe W.J. van Heynsbergen, geb. Ketelaar, en van Sir James Harris., 1158
    - Concepten betreffende de inleiding tot en de opstand van 1813; tevens betreffende de Campagne van 1813., 1159
    - Brieven van Van Assen aan Bosscha betreffende 1813; Excerpten uit een artikel van De Gids: "1813 en 1815 in onderling verband beschouwd"; Beschouwingen van Bosscha over 1813; Biografie van J.G. van Oldebarneveld, gen. Witte Tullingh; Herinneringen aan november 1813 van Canneman; aantekeningen van Westreenen van Tieland; Brieven van Fennekol aan Wiselius., 1160
      afschriften
    - Stukken betreffende het bestuur van Nederland, ten tijde van 1813; (betreffende A.R. Faick). afschriften., 1161
    - Correspondentie van Fagel met Van der Duin, G.K. van Hogendorp; Baron Van Nagell; A.R. Falck; in 1813; afschriften., 1162
    - Diverse concepten o.a. van d'Ablaing van Giessenburg., 1813; 1163
    - Militaria (brieven v. Limburg Stirum, Van Hogendorp en De Jonge) 1813; concepten., 1164
    - Brieven o.a. Ver Huell en Réal uit Den Helder; concepten., 1813; 1165
    - Stukken betreffende de omwenteling in de provincies Friesland, Overijssel en Utrecht, door Van Assen; concepten., 1813; 1166
    - Opstel van Gevers over de omwenteling van 1813; stukken van de Staten-Generaal en de vergadering der Oud-Regenten op 18 en 20 november 1813; concepten., 1167
    - Korte inhoudsopgaven (zie inv.nrs 1157-1167)., 1168
    - Brieven van de Prinses van Oranje, (1814-1821); afschriften., 1169
    - Originele brieven van G.K. van H. aan:., 1170
      Van Nes-1827
      H. Scheltema 1828
      H. v. Assen 1816-1834 en z.d
      Charles v.H. aan J.H. van Kinsbergen-1789-1817
      1 Origineel (klad) briefje van L.G. van Limburg Stirum-1822
    - Brieven van Dirk en G.K. van Hogendorp aan Van Maanen, afschriften., 1171
    - Stukken m.b.t. de "Brieven en Gedenkschriften van G.K. van H.", doch niet gepubliceerd. (vanwege de onbelangrijkheid ervan)., 1172
    - Diverse brieven aan de Commissaris der Districten van de Monden van de Maas, 's Jacob. (1813-1814)., 1173
      Proclamaties, missives e.d. afkomstig van 's Jacob aan de burgemeester van Rotterdam
    - Stukken betreffende Richard le Poer, graaf van Clancarty, markies van Heusden., 1174
      Diverse brieven (afschriften) van Generaal De Jonge aan de Graaf van Limburg Stirum, Van der Duin van Maasdam en G.K. van H
    - Brieven van G.K. van H. aan de Souvereine Vorst Willem I., Brieven van G.K. van H. aan Falck.; Brieven van G.K. Falck aan G.K. van H.; Brieven van G.K. Spaen en Persoons aan G.K. van H.; Brieven van G.K. v.d. Duyn v. Maasdam.; Brieven van G.K. Fagel aan Van der Duin van Maasdam.; Brieven van G.K. G.K. van H. aan's Jacob-1814.; Brieven van G.K. G.K. van H. aan's Elout -1818.; Brieven van G.K. G.K. van H. aan's Van Maanen-1813.; Brieven van G.K. G.K. van H. aan's Canneman-1814.; Brieven van G.K. G.K. van H. aan's Van Nes.; Brieven van Van Zuylen van Nyevelt aan G.K. van H.; Brieven van G.K. van H. aan Prof. Van der Palm -1822.; Brieven van K.K.van H. aan Prof. Nicolaas Beets.; etc., afschriften.; 1814-1815; 1814; 1815-1824; 1813; 1175
    - Copy van de inleiding van de "Brieven en Gedenkschriften van G.K. van H."deel I-1866., Copy van de brieven van G.K. van H., genummerd 1-100.; Copy van de brieven van G.H. van H., 1-100 en 1-20.; 1176
    - Staatscouranten (1824-1866) en gedrukte stukken., 1177
      Afkomstig uit inv.nr 1179
    - Eén originele brief van Van der Duyn van Maasdam aan Fannius-Scholten -1813., Drie originele brieven van Van Straten aan Fannius Scholten-1813.; Eén originele brief van Koning Willem I aan Fannius Schollen -1813.; 1178
    - Losse aantekeningen betreffende de G.K. van H. uitgave., 1179
      Zie tevens inv.nrs 1177 en 1178
    - Brieven van diversen aan Koning Willem II met antwoorden 1835; afschriften., 1180
    - Diverse concepten: campagne van 1799 (in Noord-Holland); Modificatie van de Unie van Utrecht door L. van der Spiegel., 1800; 1181
    - Brieven van G.K. van Hogendorp aan zijn zoon Willem, tijdens zijn verblijf in Nederlandsch-Indië, afschriften;., 1825-1830; 1182
    - Diverse concepten., november 1813; 1183
    - Diverse concepten (Raad van State, 1814; Grondwet 1814-1815; tevens: Aanmerkingen op de "Schets ener Grondwet")., 1184
    - Brieven en dagboeken van G.K. van Hogendorp uit zijn "Berlijnse Periode" (1777-1782) (zie ook inv.nr 1194)., 1185
    - Reisdagboeken van G.K. van H. van zijn reis naar Amerika, 1783 Briefwisseling van G.K. van H. met zijn familieleden., 1783, 1784; 1186
    - Levensschets van de hand van G.K. van H. 1829 -afschrift., Adelsdiploma, uitgereikt aan G.K. van H. in 1815. afschrift.; 1187
    - "Omwenteling in Den-Haag"-november 1813, concepten, gen. 1-100. gen. 23-69., "Inleiding 1812 tot en met 16 november 1813" - concepten.; 1188
    - Ongebruikte aantekeningen; o.a. betreffende de koophandel, en de opstand van 1813; concepten., 1189
    - "Journal d'Adrichem", concepten, 1806-1813; Opstel van G.K. v. H., 1190
    - "Mijne verantwoording voor God en de Menschen", 1792, concepten Opstellen over "Sion" en over "Adrichem", buitenplaatsen, concepten., 1191
    - Stukken van G.K. van H., als raadpensionaris van Rotterdam, concepten., 1787-1795; 1192
    - Brieven van G.K. van H. aan zijn moeder 1789-1795, concepten., 1193
      zie ook inv.nr 1195
    - Dagboek van G.K. van H. van zijn reis door Duitsland, 1798 Concepten., 1194
      zie ook inv.nr 1185
    - Brieven van G.K. van H. o.a. aan zijn moeder, vanuit Duitsland, concepten ( zie óók inv.nr 1193)., 1780-1781; 1195
    - Correspondentie van het Algemeen Bestuur der Verenigde Nederlanden met de Commissaris Generaal van het voornoemde bestuur, ter regeling van s' lands zaken te Amsterdam en Noord-Holland concepten., November 1813; 1196
    - Stukken betreffende de financiën ten tijde van november 1813, concepten., 1197
    - Dagboek van G.K. van Hogendorp, (concepten)., 1807-1808; 1198
    - Diversen, met inhoudsopgave., 1199
    - "Aanwijzing voor de opvoeding van mijne dochters aan juffrouw (Pauline) Prades " opstel van de hand van G.K. van Hogendorp, Amsterdam, 23-10-1795 "Journal d'Adrichem", dagboek van G.K. van H., 1806-1809 Dagboek van G.K. van Hogendorp tot 1813., 1200
    - Gebeurtenissen in België, voor en na 1813, ten dele betrekking hebbend op G.K. van Hogendorp. concepten., 1201
    - Mémoires van Dirk van Hogendorp, z.d. (broer van G.K. van H.) concepten., 1202
    - Diverse concepten - 1773-1787., 1203
    - Diverse concepten, genummerd 1-232 (betreffende het jaar 1787)., 1204
    - Diverse concepten, eveneens betreffende het jaar 1787., 1205
    - Levensbeschrijvingen van:., 1206
      1) Graaf Bentinck van Rhoon
      2) Reigersman
      3) Papa de Larrey (P.J.)
      4) Le chevalier de Fernant
    - "Journal d'Adrichem" van G.K. van Hogendorp, 1806-1812, gen. 1-124; concepten. (Zie tevens de inv.nrs 1190 en 1200)., 1207
    - Relaas van de schipbreuk van "de Erfprins" in 1783;., Instructies voor het Raadpensionarisschap van Rotterdam.; Het pensionarisschap van G.K. van Hogendorp in 1787 te Rotterdam.; 1788 en 1794; 1208
    - "Lettres à mes enfants", tevens "Mémoires" van de hand van G.K. van Hogendorp 1817-1818 en 1820-1822 (concepten)., 1209
    - Reisjournaal van G.K. van Hogendorp- (zakenreis door Duitsland in 1798), concepten., 1210
  - Brieven van G.K. van Hogendorp aan zijn broer Dirk, 1814-1818, en 1819-1822. (met aantekeningen van G.K. van H. over deze briefwisseling). Inhoud van 2 kisten, zijnde de nalatenschap van Dirk van Hogendorp., 1211
  - Fotocopieën van brieven van leden van het geslacht Van Hogendorp aan J. Meerman, genummerd 1-138, met inhoudsopgave., 1794-1811; 1212; 1 pak
    De originelen berusten in het museum Meermanno-Westrenianum te 's-Gravenhage